Config:
  hfst:
    Gen: ../../../src/generator-gt-desc.hfst
    Morph: ../../../src/analyser-gt-desc.hfst
  xerox:
    Gen: ../../../src/generator-gt-desc.xfst
    Morph: ../../../src/analyser-gt-desc.xfst
    App: lookup


# Comments after each adjective:
# ok = checked against
# ? = not checked

# Odd syllable adjectives belonging to VIELG, MEAHTTUS, JOHTIL, GARAS, BOAKKAS, GAPPUS, LAGAN 

Tests:
  Adj - šealgat: # VIELG
    šealgat+A+Attr: šelges
    šealgat+A+Sg+Nom: šealgat
    šealgat+A+Sg+Gen: šealgada
    šealgat+A+Sg+Acc: šealgada
    šealgat+A+Sg+Ill: šealgadii
    šealgat+A+Sg+Loc: šealgadis
    šealgat+A+Pl+Acc: šealgadiid
    šealgat+A+Pl+Com: šealgadiiguin
    šealgat+A+Comp+Sg+Nom: [šealgadeabbo, šealgadabbo, šealgadut, šealgadit, šealgadet, šealgadat]
    šealgat+A+Comp+Pl+Acc: [šealgadeappuid, šealgadabbuid]
    šealgat+A+Superl+Sg+Nom: [šealgadeamos, šealgadamos]
    šealgat+A+Superl+Pl+Loc: šealgadepmosiin
    šealgat+A+Der/at+Adv: šealgadit


  Adj - guoskkatmeahttun: # MEAHTTUS
    guoskkatmeahttun+A+Attr: guoskkatmeahttun
    guoskkatmeahttun+A+Sg+Nom: guoskkatmeahttun
    guoskkatmeahttun+A+Sg+Gen: [guoskkatmeahttun, guoskkatmeahttuma]
    guoskkatmeahttun+A+Sg+Acc: [guoskkatmeahttun, guoskkatmeahttuma]
    guoskkatmeahttun+A+Sg+Ill: guoskkatmeahttumii
    guoskkatmeahttun+A+Sg+Loc: guoskkatmeahttumis
    guoskkatmeahttun+A+Pl+Acc: guoskkatmeahttumiid
    guoskkatmeahttun+A+Pl+Com: guoskkatmeahttumiiguin
    guoskkatmeahttun+A+Comp+Sg+Nom: [guoskkatmeahttuseabbo, guoskkatmeahttusabbo, guoskkatmeahttusut, guoskkatmeahttusit, guoskkatmeahttuset, guoskkatmeahttusat]
    guoskkatmeahttun+A+Comp+Pl+Acc: [guoskkatmeahttuseappuid, guoskkatmeahttusabbuid]
    guoskkatmeahttun+A+Superl+Sg+Nom: [guoskkatmeahttuseamos, guoskkatmeahttusamos]
    guoskkatmeahttun+A+Superl+Pl+Loc: guoskkatmeahttusepmosiin
    guoskkatmeahttun+A+Der/at+Adv: [guoskkatmeahttusit, guoskkatmeahttumit]

  Adj - doaibmil: # JOHTIL
    doaibmil+A+Attr: doaibmilis
    doaibmil+A+Sg+Nom: doaibmil
    doaibmil+A+Sg+Gen: [doaibmil, doaibmila]
    doaibmil+A+Sg+Acc: [doaibmil, doaibmila]
    doaibmil+A+Sg+Ill: doaibmilii
    doaibmil+A+Sg+Loc: doaibmilis
    doaibmil+A+Pl+Acc: doaibmiliid
    doaibmil+A+Pl+Com: doaibmiliiguin
    doaibmil+A+Comp+Sg+Nom: [doaibmileabbo, doaibmilabbo, doaibmilut, doaibmilit, doaibmilet, doaibmilat]
    doaibmil+A+Comp+Pl+Acc: [doaibmileappuid, doaibmilabbuid]
    doaibmil+A+Superl+Sg+Nom: [doaibmileamos, doaibmilamos]
    doaibmil+A+Superl+Pl+Loc: doaibmilepmosiin
    doaibmil+A+Der/at+Adv: doaibmilit

  Adj - ceaikkas: # GARAS
    ceaikkas+A+Attr: ceaika
    ceaikkas+A+Sg+Nom: ceaikkas
    ceaikkas+A+Sg+Gen: ceaikasa
    ceaikkas+A+Sg+Acc: ceaikasa
    ceaikkas+A+Sg+Ill: ceaikasii
    ceaikkas+A+Sg+Loc: ceaikasis
    ceaikkas+A+Pl+Acc: ceaikasiid
    ceaikkas+A+Pl+Com: ceaikasiiguin
    ceaikkas+A+Comp+Sg+Nom: [ceaikaseabbo, ceaikasabbo, ceaikasut, ceaikasit, ceaikaset, ceaikasat]
    ceaikkas+A+Comp+Pl+Acc: [ceaikaseappuid, ceaikasabbuid]
    ceaikkas+A+Superl+Sg+Nom: [ceaikaseamos, ceaikasamos]
    ceaikkas+A+Superl+Pl+Loc: ceaikasepmosiin
    ceaikkas+A+Der/at+Adv: ceaikasit

  Adj - boahkis: # BOAKKAS
    boahkis+A+Sg+Nom: boahkis
    boahkis+A+Sg+Gen: boahkkása
    boahkis+A+Sg+Acc: boahkkása
    boahkis+A+Sg+Ill: boahkkásii
    boahkis+A+Sg+Loc: boahkkásis
    boahkis+A+Pl+Acc: boahkkásiid
    boahkis+A+Pl+Com: boahkkásiiguin
    boahkis+A+Comp+Sg+Nom: [boahkkáseabbo, boahkkásabbo, boahkkásut, boahkkásit, boahkkáset, boahkkásat]
    boahkis+A+Comp+Pl+Acc: [boahkkáseappuid, boahkkásabbuid]
    boahkis+A+Superl+Sg+Nom: [boahkkáseamos, boahkkásamos]
    boahkis+A+Superl+Pl+Loc: boahkkásepmosiin
    boahkis+A+Der/at+Adv: boahkkásit

  Adj - gearpmus: # GAPPUS
    gearpmus+A+Attr: gearpmus
    gearpmus+A+Sg+Nom: gearpmus
    gearpmus+A+Sg+Gen: gerbmosa
    gearpmus+A+Sg+Acc: gerbmosa
    gearpmus+A+Sg+Ill: gerbmosii
    gearpmus+A+Sg+Loc: gerbmosis
    gearpmus+A+Pl+Acc: gerbmosiid
    gearpmus+A+Pl+Com: gerbmosiiguin
    gearpmus+A+Comp+Sg+Nom: [gerbmoseabbo, gerbmosabbo, gerbmosut, gerbmosit, gerbmoset, gerbmosat]
    gearpmus+A+Comp+Pl+Acc: [gerbmoseappuid, gerbmosabbuid]
    gearpmus+A+Superl+Sg+Nom: [gerbmoseamos, gerbmosamos]
    gearpmus+A+Superl+Pl+Loc: gerbmosepmosiin
    gearpmus+A+Der/at+Adv: gerbmosit


  Adj - guvrelágan: # LAGAN
    guvrelágan+A+Attr:   [guvrelágan, guvrelágán]
    guvrelágan+A+Sg+Nom: [guvrelágan, guvrelágán]
    guvrelágan+A+Sg+Gen: [guvrelágana, guvrelágána, guvrelágan, guvrelágán]
    guvrelágan+A+Sg+Acc: [guvrelágana, guvrelágána, guvrelágán, guvrelágan]
    guvrelágan+A+Sg+Ill: [guvreláganii, guvrelágánii]
    guvrelágan+A+Sg+Loc: [guvreláganis, guvrelágánis]
    guvrelágan+A+Pl+Acc: [guvreláganiid, guvrelágániid]
    guvrelágan+A+Pl+Com: [guvreláganiiguin, guvrelágániiguin]
